---
title: "有了绝对定量就完了？"
author: "Chenhao Li"
tags: ['R','Metagenomics','Correlation network']
categories: ['读文献']
date: 2017-11-28
output: html_document
summary: "Jeroen Raes研究组上周在Nature发表[文章](https://www.nature.com/articles/nature24460)，使用Flow cytometry估算粪便中的微生物细胞数量，配合16S测序算出的相对丰度，估算出OTU的绝对数量（absolute abundance）。文章很多结论都印证了直接应用相对丰度进行分析时，我们所看到的很多现象是成分数据性质的假象（可以想象，由于相对丰度在每一个样本中相加为1或100，一个OTU相对丰度增加必将引起其他OTU相对丰度减少，所谓的compositional bias）。"
---

```{r setup, include=FALSE}
knitr::opts_chunk$set(echo = TRUE)
```
## 微生物组研究走向绝对定量
Jeroen Raes研究组上周在Nature发表[文章](https://www.nature.com/articles/nature24460)，使用Flow cytometry估算粪便中的微生物细胞数量，配合16S测序算出的相对丰度，估算出OTU的绝对数量（absolute abundance）。文章很多结论都印证了直接应用相对丰度进行分析时，我们所看到的很多现象是成分数据性质的假象（可以想象，由于相对丰度在每一个样本中相加为1或100，一个OTU相对丰度增加必将引起其他OTU相对丰度减少，所谓的compositional bias）。特别针对于计算两个OTU的相关系数，当OTU分布不均匀时，很容易看到负相关的OTU--而这仅仅是因为它们受到相加为常数的限制而已。另一个典型例子就是主成分分析（PCA），PCA意在保持欧式距离不变的情况下对数据进行变换，但是相对丰度其实不在欧式空间中（可以参考:J. Aitchison, The Statistical Analysis of Compositional Data, 1986.），这就是为什么在微生物组的研究中更多采用生态学的距离（如，Bray-Curtis distance）来计算$\beta$
-diversity，然后进行基于距离矩阵的分析（PCoA）。

似乎文章的take home message很简单了，微生物组的研究，我们应该使用类似的方法进行绝对定量。可是仔细想一想，文章指出粪便微生物总量的个体差异可以达到10倍之多，这样大的差异，如果某种微生物在个体之间差异很小，转换成绝对数量之后，个体间的差异将受制于微生物总量。

## 使用Flow cytometry测定的肠道微生物总量的variation有多大？
下载Nature文章中的[Supplementary Table](https://images.nature.com/original/nature-assets/nature/journal/vaop/ncurrent/extref/nature24460-s2.xlsx)，这里并不不需要购买文章阅读权限，其中表6是Flow cytometry的数据。

### 加载R包，ggplot2主题

```{r}
library(tidyverse)
library(data.table)
library(cowplot)
library(readxl)

figtheme <- theme_bw() + 
  theme(text = element_text(size=10,face='bold'),panel.border  = element_rect(colour = "black",size=2),
        axis.title.y=element_text(margin=margin(0,15,0,0)),axis.title.x=element_text(margin=margin(15,0,0,0)),
        plot.margin = unit(c(1,1,1,1), "cm"),
        plot.title = element_text(margin=margin(0,0,15,0)))
theme_set(figtheme)
```
### 读取表6，并预处理
```{r}
cell_counts_dat <- read_excel('~/nature24460-s2.xlsx', sheet=6) %>%
  mutate(Cohort=gsub('[0-9]+','',Individual)) %>%
  mutate(Cell_count_avg=`Average cell count (per gram of frozen feces)`)
cell_counts_dat
```

### 微生物总量差异
 - 个体差异
```{r}
aggregate(data=cell_counts_dat, Cell_count_avg~Cohort, function(x) c(Mean=mean(x), SD=sd(x), CV=sd(x)/mean(x)) )
ggplot(cell_counts_dat, aes(x=Cohort, y=Cell_count_avg)) + geom_boxplot()

```
 
 - 个体内差异
```{r}
aggregate(data=cell_counts_dat[cell_counts_dat$Cohort=='LC',], Cell_count_avg~Individual, function(x) c(Mean=mean(x), SD=sd(x), CV=sd(x)/mean(x)) )
ggplot(cell_counts_dat[cell_counts_dat$Cohort=='LC',], aes(x=Day, y=Cell_count_avg)) + geom_line() + facet_wrap(~Individual)
```

容易看出，疾病组（DC）的微生物总量最低，其他几个健康组微生物总量差异不大，而个人的微生物总量在一周内的变化要小一些（CV~30%），但其实比起个体间差异不是小很多。

## 人的肠道微生物相对丰度的variation有多大？

### 下载人类微生物组项目（HMP）数据
我们使用HMPv35的16S的[OTU table](ftp://public-ftp.ihmpdcc.org/HMQCP/otu_table_psn_v35.txt.gz)和元数据表([mapping file](ftp://public-ftp.ihmpdcc.org/HMQCP/v35_map_uniquebyPSN.txt.bz2))。下载之后解压。


### 清洗数据，保留肠道数据并去掉整行为0的OTU
```{r}
metadata <- fread('~/v35_map_uniquebyPSN.txt')
stoolIDs <- as.character((metadata %>% filter(HMPbodysubsite=='Stool'))[,1])

otutab <- fread('~/otu_table_psn_v35.txt',head=TRUE, select=stoolIDs,sep='\t')
## keep samples with counts > 2000
otutab <- otutab %>% select(which(colSums(otutab)> 2000 ))
## we down sample (rarefy) the samples to have 2000 counts in total
otutab_rare <- apply(otutab, 2, function(x) rmultinom(1,size=2000, prob=x))
## remove OTUs not present at all and normalize to proportions
otutab_rel <- apply(otutab_rare[rowSums(otutab_rare)!=0,], 2, function(x)x/sum(x))
```
### SD, CV, Mean

```{r}
SD <- apply(otutab_rel,1,sd)
Mean <- apply(otutab_rel, 1, mean)
tmp <- data.frame(CV=SD/Mean, Mean, SD)
g1 <- ggplot(tmp, aes(y=SD, x=Mean)) + 
  geom_point(alpha=0.1) + 
  scale_x_log10()  + scale_y_log10() + 
  annotation_logticks(sides = 'lb')
g2 <- ggplot(tmp, aes(y=CV, x=Mean)) + 
  geom_point(alpha=0.1) + 
  scale_x_log10()   + 
  annotation_logticks(sides = 'b')
plot_grid(g1, g2, nrow=1)
```

从CV来看，HMP的数据相对丰度其实在个体间差距比较大（特别是低丰度的OTU，可以想象这是跟0的数量多有关），所以可能大多数情况下，我们不会受到总量变化（CV~50%）的影响。**Note: **还是需要注意在我们的研究数据中会不会
 
## 绝对定量的分析，A thought experiment
 
正态分布的随机变量（$M$，$X$）分别代表微生物总量（$M\sim|Normal(10^{11},CV_m\times10^{11}|)$），微生物$x$的相对丰度（$X\sim| Normal(10^{-1},CV_x \times10^{-1})|$），那么绝对数量$MX$会与$M$相关吗？

```{r}
M <- abs(rnorm(1000, 1e11, 0.5e11)) ## CV=0.5
X <- sapply(c(0.1,0.5,1,5,10), function(x)abs(rnorm(1000, 0.1, x*0.1)))   
colnames(X) <- c('X_cv0.1','X_cv0.5','X_cv1', 'X_cv5', 'X_cv10')
dat <- melt(X)%>% mutate(MX=value*M) %>% mutate(M=rep(M,5))

dat %>% group_by(Var2) %>% summarise(cor(MX, M, method='spearman'))
ggplot(dat,aes(x=M,y=MX)) + 
  geom_point(alpha=0.4) + 
  facet_wrap(~Var2, nrow=2, scale='free_y')
```

所以不难看出来微生物的绝对数量与微生物总量相关，特别是当相对丰度差异不大的时候。So what？记得correlation有传递性吗？所以如果有两个不相关的微生物，它们的绝对数量会不会因为总量而变得相关呢？我们根据$X$的分布生成另一个独立的随机变量$Y$，让我们来看下他们的correlation是怎样的。
```{r}
Y <- sapply(c(0.1,0.5,1,5,10), function(x)abs(rnorm(1000, 0.1, x*0.1))) 
colnames(Y) <- c('Y_cv0.1','Y_cv0.5','Y_cv1', 'Y_cv5', 'Y_cv10')
dat <- dat %>% mutate(Y=melt(Y)$value) %>% mutate(MY=M*Y)
```

 - 毫无关联的$X$,$Y$
```{r}
dat %>% group_by(Var2) %>% summarise(cor(value, Y, method='spearman'))
```

 - 转化成绝对数量后
```{r}
dat %>% group_by(Var2) %>% 
  summarise(Spearman_rho=cor(MX, MY, method='spearman'),
            p_value=cor.test(MX, MY, method='spearman')$p.value)
```

 - 散点图
```{r}
ggplot(dat,aes(x=MX,y=MY)) + 
  geom_point(alpha=0.4) + 
  facet_wrap(~Var2, nrow=2, scale='free')
```

## 相关性？为什么相关？
所以在以上的实验当中，不难看出即使不相关的两个OTU，因为个体差异不大，转化为绝对数量之后很有可能呈现相关性，而这样的相关性跟生态意义毫无关系，只是因为latent variable微生物总量而已（Nature文章的Figure 3）。

延展开来，当你发现某些微生物的绝对数量和某种表征相关的时候，也需要考虑一下，它们是否只是因为微生物总量的不同呢（Nature文章的Figure 4）？