---
title: "从curatedMetagenoimcData提取健康样本的微生物组"
output: html_document
categories: ["R"]
tags: ["R","metagenomics"]
date: 2017-11-07
summary: "## 简介

有人问我，这个curatedMetagenomicData有什么作用？对于我们这些research parasite(出处请见[NEJM社论](http://www.nejm.org/doi/full/10.1056/NEJMe1516564#t=article))来说，这样庞大的数据集当然是用来挖信息或者是测试算法了：

 1. 作为validation cohort来验证已发现的结论。如我们的[这篇文章](https://www.nature.com/articles/nmicrobiol2016106)都使用了2014年Oh et al发表于Nature的数据来佐证我们发现的Staphylococcus特异性突变。
 
 2. 用来测试新方法，发现新的生物问题。如[这篇文章](http://journals.plos.org/plosgenetics/article?id=10.1371/journal.pgen.1005614)中我们也用了Oh et al的数据来观测Malessezia在人体皮肤的分布。
 
 3. 因为数据中有大量健康人的微生物组（不同研究中的control），我们也可以用它们补充我们的对照组（当然在机器学习中要注意数据不平衡问题）。

当然最基础的操作，就是要从数据库中提取数据。"
---

```{r setup, include=FALSE}
knitr::opts_chunk$set(echo = TRUE)
```

## 简介
有人问我，这个curatedMetagenomicData有什么作用？对于我们这些research parasite(出处请见[NEJM社论](http://www.nejm.org/doi/full/10.1056/NEJMe1516564#t=article))来说，这样庞大的数据集当然是用来挖信息或者是测试算法了：
 
 1. 作为validation cohort来验证已发现的结论。如我们的[这篇文章](https://www.nature.com/articles/nmicrobiol2016106)都使用了2014年Oh et al发表于Nature的数据来佐证我们发现的Staphylococcus特异性突变。
 
 2. 用来测试新方法，发现新的生物问题。如[这篇文章](http://journals.plos.org/plosgenetics/article?id=10.1371/journal.pgen.1005614)中我们也用了Oh et al的数据来观测Malessezia在人体皮肤的分布。
 
 3. 因为数据中有大量健康人的微生物组（不同研究中的control），我们也可以用它们补充我们的对照组（当然在机器学习中要注意数据不平衡问题）。

当然最基础的操作，就是要从数据库中提取数据。

## 演示

我们从curatedMetagenomicData中提取健康人的粪便及皮肤微生物组。

### 加载R package
```{r}
suppressMessages(library(curatedMetagenomicData))
suppressMessages(library(foreach))
```

### 下载并合并所有粪便、皮肤数据（下载数据缓存于~/.ExperimentHub中，第二次以后会直接读取缓存）
```{r message=FALSE,cache=TRUE,results='hide'}
## download all stool samples
stoolData <- curatedMetagenomicData("*.metaphlan_bugs_list.stool", dryrun=FALSE)
skinData <- curatedMetagenomicData("*.metaphlan_bugs_list.skin", dryrun=FALSE)
## merge
stoolDataMerged <- mergeData(stoolData)
skinDataMerged <- mergeData(skinData)
```
### 验证元数据与样本对应关系
```{r}
table(rownames(pData(stoolDataMerged)) == colnames(exprs(stoolDataMerged)))
table(rownames(pData(skinDataMerged)) == colnames(exprs(skinDataMerged)))
```
### 通过元数据来提取健康样本的数据
顺便过滤掉整行、整列为0的数据
```{r cache=TRUE}
stoolDataHealthy <- exprs(stoolDataMerged)[, which(pData(stoolDataMerged)$disease=='healthy')] %>%
  data.frame() %>%
  select(which(colSums(.)!=0)) 
skinDataHealthy <- exprs(skinDataMerged)[, which(pData(skinDataMerged)$disease=='healthy')] %>%
  data.frame() %>%
  select(which(colSums(.)!=0)) 
```

### 存储数据
```{r cache=TRUE}
write.table(stoolDataHealthy[rowSums(stoolDataHealthy)!=0,], '~/Desktop/curatedMetagenomicData_stool_healthy.tsv', quote=F, sep='\t', col.names = FALSE, row.names = TRUE)
write.table(skinDataHealthy[rowSums(skinDataHealthy)!=0,], '~/Desktop/curatedMetagenomicData_skin_healthy.tsv', quote=F, sep='\t', col.names = FALSE, row.names = TRUE)
```


### 最重要一点，记录版本号，记录版本号，记录版本号！
```{r}
sessionInfo('curatedMetagenomicData')
```